# 拟ipo企业审计不披露个人卡能隐瞒过证监会吗

提问人：郄少恒 时间：2018-01-22 17:11:32
监管提问个人卡，上下口风一致能否圆过去

回答人：chenyiwei
监管高压线，谁敢碰？而且如其他网友所述，这类问题往往具有行业性，对这类问题较多的行业，证监会审核中肯定会主动关注的。